

Contact

Née le 12/04/1983

1725 ch. de Fabregas 26 lot. Les mas de Fabregas 83500 La Seyne sur Mer

06 50 91 87 37

walczynag@hotmail.fr

Profil

Autonomie, enthousiasme, dynamisme, persévérance, grande capacité d'écoute, travail en équipe, rigueur et sens de l'organisation et du détail, sont des qualités que j'ai acquises grâce à mon expérience professionnelle

Intérêts







Voyages

Photo

Natation





Généalogie

Randonnée

Gaëlle WALCZYNA

Expériences

- CONSEILLERE 01/2022 – 04/2022
- HOTESSE DE CAISSE 12/2014 – 11/2021
- RECEPTIONNISTE 03/2015 - 03/2015
- HOTESSE D'ACCUEIL 05/2014 – 09/2014
- BILLETTISTE 01/2013 – 04/2014
- HOTESSE D'ACCUEIL 07/2012 – 08/2012
- MULTISERVICE 03/2011 – 08/2011
- TECHNICIENNE MACHINISTE 12/2006 – 09/2010
- HOTESSE D'ACCUEIL 06/2002 – 12/2006

CPAM du Var

Conseillère en charge du contact tracing, enquêtrice sanitaire

CASINO JOA LA SEYNE

Caissière machines à sous, jeux traditionnels et assistante clientèle, suivi clientèle, administratif

HOTEL BEL AZUR, SIX FOURS

Prise de réservations et accueil

S.A. PAUL RICARD, ILE DES EMBIEZ

Renseignements des activités, vente au guichet au Point Informations Accueil de l'île

OPERA DE TOULON

Vente au guichet et à distance, prise de réservations par téléphone et renseignements

AQUAVISION, SIX FOURS

Prise de réservations par téléphone, vente de billets et gestion de la clientèle

SEJOUR EN NOUVELLE ZELANDE

Petits travaux, dog sitter... en échange de logements

DISNEYLAND RESORT PARIS

Montage, maintenance des décors et mise en sécurité des artistes

DISNEYLAND RESORT PARIS

Gestion de grande clientèle et d'équipe pendant les évènements VIP, ouvreuse et placeuse

Formation

- M6 Métropole Télévision 03/2004 – 06/2004
- Université de Marne la Vallée 10/2001 – 06/2004
- Lycée Jules Ferry, 77 06/2001

STAGE ASSISTANTE DE PRODUCTION

Services de l'autopromotion et de la direction artistique

DEUG et niveau LICENCE ARTS DU SPECTACLE

Etudes cinématographiques et audiovisuelles, option cinéma

BAC STT Informatique et Gestion

Création de site internet, langage HTML

Compétences

Anglais: Bonne compréhension

Informatique : Microsoft Office, HTML, CSS

Permis B, véhiculée